【裁判字號】    92,交抗,455
【裁判日期】    920805
【裁判案由】    聲明異議
【裁判全文】
臺灣高等法院臺中分院刑事裁定                    九十二年度交抗字第四五五號
    抗  告  人
    即受處分人  甲○○
右抗告人因違反道路交通管理處罰條例案件，不服臺灣臺中地方法院中華民國九十二
年五月十六日裁定（九十二年度交聲字第二八八號），提起抗告，本院裁定如左：
    主      文
抗告駁回。
    理      由
一、抗告意旨略以：抗告人是在靠近中港路時變換車道，當時該段馬路剛鋪好柏油，
    地下之方向標示未完全標示，故警員以為該車道只能右轉，故以不遵行方向行駛
    開立罰單（按係指道路交通管理處罰條例第四十五條第一款之「汽車駕駛人，爭
    道行駛，而有不按遵行之方向行駛之情形」），當時警車是停在路肩，旁邊是停
    車格，如何如證人即警員陳國書所言的從警車右邊超車，當初開庭時有表明要看
    市警局的監視器以確定抗告人是否開路肩，但法院並未採納，只聽員警所述，為
    此提起抗告。
二、經查：
  (一)汽車駕駛人爭道行駛，有任意跨越兩條車道行駛者，處新台幣六百元以上一千八
    百元以下罰鍰，並記違規點數一點，道路交通管理處罰條例第四十五條第一項第
    十二款及第六十三條第一項第一款定有明文。本件抗告人於九十二年一月九日十
    六時十八分許，駕駛車號Ｕ７─４２８號營業小客車，在台中市○○路、文心路
    口處，因爭道任意跨越雙車道行駛違規，業據本件舉發員警陳國書於原審證稱：
    「當時在巡邏，從文心路往中港路方向：：：」、「當時車子（指巡邏車）在中
    港路靠近文心路，我在文心路上，違規人從後面過來，我認為違規人如果是想要
    右轉就算了，結果違規人並不是要右轉，所以過了中港路，我才攔下他，：：：
    」等語甚明（原審卷第十五頁、第十六頁），即使抗告人於抗告狀亦稱：「本人
    是在靠近中港路時，變換車道」等語（詳抗告狀），亦直認於本件遭舉發違規當
    時係在進行變換車道之動作，參照上開證人所供，足見抗告人確於行經中港路與
    文心路口時，因爭道行駛而有任意跨越兩條車道行駛之違規。又本件事證明確，
    抗告人請求調閱監視器，亦無必要。
  (二)道路交通管理處罰條例第四十五條規定：「汽車駕駛人，爭道行駛有左列情形之
    一者，處新臺幣六百元以上一千八百元以下罰鍰：一、不按遵行之方向行駛者。
    ：：：一二、任意駛出邊線，或任意跨越兩條車道行駛者。：：：」，上開條文
    所稱「不按遵行之方向行駛」、「任意跨越兩條車道行駛」，均屬「爭道行駛」
    態樣之一種。而行政程序法第一百零一條第一項規定：「行政處分如有誤寫、誤
    算或其他類此之顯然錯誤者，處分機關得隨時或依申請更正之」，本件原舉發機
    關台中市警察局第六分局所掣開之中市警交字第ＧＣ0000000號舉發通知
    單，記載異議人違規事實為「不按遵行方向行駛」，嗣經該分局以九十二年二月
    十四日中分六交字第０９２０００５５５８號函更正為「任意跨越兩條車道行駛
    」，前後法律依據雖有不同，惟均屬舉發機關對於抗告人九十二年一月九日十六
    時十八分許，駕駛車號Ｕ７─４２８號營業小客車，在台中市○○路、文心路口
    處爭道行駛，所指涉之事實均屬相同，惟就該事實究應相當於「不按遵行方向行
    駛」或「任意跨越兩條車道」則前後不一，似此誤寫（原舉發書所載「不按遵行
    方向行駛」並非具體之違規事實，而係適用法律之結果），尚未變更舉發事實（
    違規爭道行駛）之同一性。原處分機關依據更正後之舉發內容，適用道路交通管
    理處罰條例第四十五條第一項第十二款之規定對抗告人裁罰，並無違誤，原審法
    院駁回抗告人之異議，亦無不當。抗告人抗告意旨仍執陳詞，指摘原審裁定不當
    ，為無理由，應駁回之。
三、依道路交通事件處理辦法第二十六條、刑事訴訟法第四百十二條，裁定如主文。
中      華      民      國    九十二    年      八      月      五      日
                                臺灣高等法院臺中分院刑事第十庭
                                      審判長法  官  林  照  明
                                            法  官  蔡  名  曜
                                            法  官  王      銘
右正本證明與原本無異。
不得抗告。
                                            書記官  王  麗  珍
中      華      民      國      九十二   年       八      月     七     日
                                                                        Ｉ


司法院資訊處製作；財團法人民間司法改革基金會備份。
